臺灣臺南地方法院民事裁定
110年度抗字第161號
抗  告  人  貝里斯商英瑞國際有限公司臺灣分公司 

法定代理人  翁瑞蓮
相  對  人  第一商業銀行股份有限公司

法定代理人  邱月琴
代  理  人  黃佳琦
上列抗告人因與相對人間本票裁定強制執行事件，對於民國110
年11月19日本院110年度司票字3645號裁定提起抗告，本院裁定
如下：
    主      文
抗告駁回。
抗告程序費用新臺幣壹仟元由抗告人負擔。
    理      由
一、抗告意旨略以：抗告人向相對人借款時雖簽發如附表所示之
    本票（下稱系爭本票），但目前抗告人積欠相對人之借款僅
    有美金789,600元，以1美元兌換新臺幣（下同）27.9元換算
    後為22,029,840元，與抗告人所簽發之系爭本票面額相差近
    55,000,000元。相對人明知上開事實，卻持系爭本票聲請裁
    定准予強制執行，惟相對人實應說明兩造間尚存之借款金額
    ，並以真實借款金額向法院聲請裁定。爰提起抗告，請求廢
    棄原裁定等語。
二、按執票人向本票發票人行使追索權時，得聲請法院裁定後強
    制執行，票據法第123條定有明文。次按本票執票人依上開
    規定，聲請法院裁定許可對發票人強制執行，係屬非訟事件
    ，此項聲請之裁定，及抗告法院之裁定，僅依非訟事件程序
    ，以審查強制執行許可與否，法院就本票形式上之要件是否
    具備予審查為已足，並無確定實體上法律關係存否之效力，
    如發票人就票據債務之存否有爭執時，應由發票人提起確認
    之訴，以資解決（最高法院56年台抗字第714號、57年台抗
    字第76號民事判例意旨參照）。
三、經查，相對人主張執有抗告人簽立並載明免除作成拒絕證書
    之系爭本票，惟相對人屆期提示未獲付款，依票據法第123
    條規定，聲請裁定准予強制執行等情，業據相對人提出系爭
    本票原本為證。觀諸系爭本票應記載事項記載齊備，並無票
    據無效之情形，原裁定依相對人提出之系爭本票為形式上審
    查，據以裁定准許強制執行，依前揭說明，即無不合。抗告
    意旨所稱系爭本票之票面金額，與兩造實際借款金額不符等
    語，核屬對實體事項之爭執，猶待調查認定，揆諸前揭說明
    ，自應循訴訟程序另謀解決，非於本票裁定之非訟程序所得
    審究。從而，抗告人執上開理由提起抗告指摘原裁定不當，
    求予廢棄，為無理由，應予駁回。
四、末按非訟事件程序費用之負擔有相對人者，準用民事訴訟法
    有關訴訟費用之規定；依法應由關係人負擔費用者，法院裁
    定命關係人負擔時，應一併確定其數額，非訟事件法第21條
    第2項、第24條第1項分別定有明文。本件抗告既經駁回，抗
    告程序費用即應由抗告人負擔，爰依上開法條規定，併予確
    定抗告程序費用額1,000元由抗告人負擔。
五、據上論結，本件抗告為無理由，依非訟事件法第46條、第21
    條第2項、第24條第1項，民事訴訟法第495條之1第1項、第4
    49條第1項、第78條，裁定如主文。
中　　華　　民　　國　　110 　年　　12　　月　　30　　日
                  民事第四庭  法  官    許育菱
以上正本證明與原本無異。
本裁定除以適用法規顯有錯誤為理由，不得再抗告。如提起再抗
告，應於收受後10日內委任律師為訴訟代理人向本院提出再抗告
狀，並繳納再抗告費新臺幣1,000元。 　　　　　　　　　
中　　華　　民　　國　　110 　年　　12　　月　　30　　日
                              書記官    吳采蓉
附表：
編號 發票日 票面金額 （新臺幣） 到期日 票據號碼 1 109年9月10日 77,000,000元 110年11月9日 FC0000000